【裁判字號】    98,小上,40
【裁判日期】    980930
【裁判案由】    履行契約
【裁判全文】
臺灣桃園地方法院民事裁定              98年度小上字第40號
上  訴  人  甲○○
被  上訴人  乙○○
上列當事人間請求履行契約事件，上訴人對於本院民國98年5 月
7 日本院中壢簡易庭98年度壢小字第480 號第一審判決提起上訴
，本院裁定如下：
    主  文
上訴駁回。
第二審訴訟費用新台幣壹仟伍佰元由上訴人負擔。
    理  由
一、按對於小額程序之第一審裁判之上訴或抗告，非以其違背法
    令為理由，不得為之，民事訴訟法第436 條之24第2 項定有
    明文。而所謂違背法令，依同法第436 條之32第2 項準用同
    法第468 條、第469 條第1 款至第5 款規定，係指判決不適
    用法規或適用不當者，以及（一）判決法院之組織不合法者
    ，（二）依法律或裁判應迴避之法官參與裁判者，（三）法
    院於權限之有無辨別不當或違背專屬管轄之規定者，（四）
    當事人於訴訟未經合法代理者，（五）違背言詞辯論公開之
    規定者而言。且第469 條第6 款「判決不備理由或理由矛盾
    者」並不在小額訴訟上訴程序準用之列。次依民事訴訟法第
    436 條之25規定，小額程序之「上訴狀內應記載上訴理由，
    表明下列二款事項：一、原判決所違背之法令及其具體內容
    ；二、依訴訟資料可認為原判決有違背法令之具體事實」，
    即上訴人於上訴狀或理由書內應有具體之指摘，並揭示該法
    規之條項或內容，若係成文法以外之法則，應揭示該法則之
    旨趣，倘為司法院之解釋或最高法院之判例，則應揭示該判
    解之字號或其內容，如上訴狀或理由書未依此項方法表明者
    ，即難認為已對原判決違背法令有具體之指摘，其上訴自難
    認為合法（最高法院71年度台上字第314 號判例意旨可參）
    。
二、本件上訴意旨略以：兩造就坐落桃園縣平鎮市○○街福壽七
    巷5 之1 號房屋（下稱系爭房屋）所訂立之買賣契約，其真
    正為兩造所不爭，被上訴人應就其未依約交付房屋，負遲延
    交付之責。本院以上訴人轉售該屋與訴外人宋龍清，賺取差
    價為由，認上訴人之請求過高，因而酌減。惟上訴人因被上
    訴人違約之舉受有損害係真實，且為被上訴人所不爭，又上
    訴人另將房屋出賣與訴外人等情，亦與本件無涉，是以被上
    訴人違約之責，自不得因上訴人與訴外人間之行為而減免云
    云。
三、經查，本件上訴理由係就原審認契約所約定之違約金過高而
    予以酌減等情加以指摘，惟並未表明原判決所違背之法令及
    其具體內容，暨依訴訟資料合於該違背法令之具體事實，揆
    諸前揭說明，應認其上訴為不合法，爰依上揭規定逕以裁定
    駁回其上訴，並依同法第436 條之32第1 項準用第436 條之
    19第1 項規定，確定本件訴訟費用金額如主文第2 項所示。
四、據上論結，本件上訴為不合法，依民事訴訟法第436 條之32
    第1 項、第2 項、第436 條之19第1 項、第95條、第78條，
    裁定如主文。
中    華    民    國    98    年    9     月    30    日
          民事第三庭  審判長法  官  張天民
                            法  官  周玉
                            法  官  毛彥程
以上正本係照原本作成。
本件不得抗告。
中    華    民    國    98    年    10    月    1     日
                            書記官  伍幸怡


司法院資訊處製作；財團法人民間司法改革基金會備份。
